Inventaris van het archief van de familie Laman Trip en aanverwante families, 1710-1986
Nationaal Archief, Den Haag
- EERSTE AFDELING: STUKKEN PER PERSOON GEORDEND.
  - FAMILIE LAMAN TRIP., 1.
    - Jhr.mr. Willem Laman Trip (1809-1873), 1.7.
      - Ingekomen brieven, hoofdzakelijk ontvangen als notaris, advocaat en kerkvoogd, met aantekening betreffende een proces over een notarieel-rechtelijk geschil., 1842, 1845, 1861-1866.; 80; 1 omslag.
      - Stukken betreffende zijn lidmaatschap van de Ridderschap in de provincie Groningen., Met retroacta.; 1847, 1853.; 1816, 1818, 1831, 1834.; 81; 1 omslag.
      - Stukken betreffende de verdeling van de inkomsten en de opbrengst uit verkoop van de goederen van de familie Trip in Zweden alsmede de afkoop van de aandelen van deelgerechtigden in die goederen., Met genealogische tabellen en retroacta.; 1847, 1851-1852, 1856, 1860-1861, 1863-1865, 1867 en z.d.; 1823, 1825, 1828, 1830, 1833-1834, 1839, 1843.; 82; 1 omslag.
        Zie inv.nr. 46, folio 17.
      - Uittreksel uit de akte van scheiding en deling van een gedeelte van de nalatenschappen van zijn ouders jhr.mr. H. Trip en H.E. Tjassens., 1848.; 83; 1 stuk.
      - Dossier inzake de gerechtelijke procedure van hem en zijn broers tegen Willem Kornelis Togtema te Zuidhorn en Harm Kornelis Gaaikema te Grijpskerk over het beklemrecht over een perceel land onder Zuidhorn., 1848-1852.; 84; 1 pak.
      - Stukken betreffende de aankoop van zijn broer Samuel Wolther van diens 1/40 deel in de zoutziederij De Hoop te Groningen., Met retroacta.; 1849-1850.; 1722, 1745, 1754, 1764, 1793-1796, 1816-1817, 1821-1822, 1825 en z.d.; 85; 1 omslag.
        Zie inv.nr 46, folio 7.
      - Tekst van een gedicht gemaakt door hun jongste zoon Willem ter gelegenheid van de verjaardag van zijn moeder., 1855.; 86; 1 stuk.
      - Stukken betreffende de toelating van zijn zoon Herman als kadet tot de Koninklijke Akademie voor de Zee- en Landmagt te Breda., 1856.; 87; 1 omslag.
      - Stukken betreffende de exploitatie van het vrachtschip "Onderneming"., 1859-1861, 1869-1870.; 88; 1 omslag.
        Jhr.mr. W. Laman Trip was aandeelhouder van het schip; zijn neef jhr. H. Trip was op enkele reizen gezagvoerder. Zie ook inv.nr. 58.
      - Uittreksel uit de akte van scheiding en deling van de nalatenschap van zijn tante Anna Louisa Trip., 1860.; 89; 1 stuk.
      - Ingekomen brieven van zijn zoon Willem, adelborst en marineofficier., 1864-1873.; 90; 1 pak.
      - Ingekomen brieven van H.J.R. Beyen te Den Haag betreffende de verzending van hem door generaal H.R. Trip nagelaten familieportretten., 1865.; 91; 2 stukken.
      - Almanak voor de Groninger Landman, 1869, met aantekeningen van zijn hand., 92; 1 deel.
      - Stukken betreffende de toevoeging van de naam Laman aan de geslachtsnaam Trip., Met afschrift van het adelsdiploma.; Bericht van inschrijving van zijn geboorte en huwelijk in de adelsregisters.; 1869-1870.; Z.d.; 1873.; 93; 1 omslag.
      - Spreekwoorden, aforismen en gegevens over diverse onderwerpen, door hem verzameld., Z.d.; 94; 1 deeltje.
      - Stukken betreffende de afwikkeling van zijn nalatenschap., 1873, 1875.; 95; 2 stukken.
      - Brieven, ingekomen bij J.C. Laman Trip-Munniks van haar zoon Willem, adelborst en marineofficier., 1874-1877.; 96; 1 pak.
      - Brief, ingekomen bij J.C. Laman Trip-Munniks van haar aanstaande schoondochter A.M.J. Vaillant, met concept van antwoord en concepten van brieven aan dr. C.J. Vaillant en haar zoon Herman en zijn bruid., 1875-1876.; 97; 4 stukken.
      - Stukken betreffende de afwikkeling van de nalatenschap van J.C. Laman Trip-Munniks., Met retroactum.; 1892.; 1883.; 98; 1 omslag.
    - Jhr. Herman Laman Trip (1840-1928), 1.8.
      Zoon van jhr. mr. Willem Laman Trip en Jacoba Catharina Munniks, trouwt 1876 Anna Maria Jacoba Vaillant (1848-1928), dochter van dr. Christiaan Joannes Vaillant en Maria Elisabeth Loopuyt.
      - Persoonlijk leven., 1.8.1.
        - Oorkonden aan hem uitgereikt ter gelegenheid van de inwijding van het nieuwe Academiegebouw in Groningen, Oorkonde naar aanleiding van het 50-jarig jubileum van de staatszorg voor het onderwijs.; 1850; 1851.; 99; 2 stukken.
        - Aantekenboekje., 1856-1860.; 100; 1 deeltje.
        - Ingekomen circulaires van de subcommissie Nijmegen voor de oprichting van een Nationaal Gedenkteken voor November 1813., 1863.; 101; 3 stukken.
          Jhr. H. Laman Trip was lid van deze subcommissie.
        - Portretfoto's van hem en zijn echtgenote., 1865, 1873, 1880 en z.d.; 102; 6 stukken.
        - Ingekomen uitnodigingen om lid te worden van de Vereniging De Sphinx te Den Haag., Bewijs van benoeming tot erelid van de Nederlandsche Weerbaarheids-Vereeniging te Amsterdam.; 1870, 1873, 1892; 1894.; 103; 1 omslag.
        - Uitnodigingen, menu's, programma's, tafelschikkingen en balboekjes., 1870-1917 en z.d.; 104-105; 2 pakken.
          - 1870, 1872, 1877, 1881, 1885, 1890-1899., 104
          - 1900-1904, 1906-1908, 1910, 1917., 105
        - Tekst van een verklaring van de Kerkeraad van de Nederduits Hervormde Gemeente te Breda waarbij hij wordt toegelaten tot het Heilig Avondmaal., 1872.; 106; 1 stuk.
        - Ingekomen brieven van:, 107; 1 pak
          - F. Baron van Aerssen Beijeren van Voshol. 1882-1883, 1886-1887, 1890-1891, 1893.
          - F. de Bas. 1881-1882, 1885.
          - A.J.C.J.S. Bergsma. 1893.
          - J.L. de Bock. 1898.
          - L. van den Bosch. 1886.
          - jhr. C. van den Brandeler. 1901.
          - L.J. Dumont. 1885.
          - C.H.F. graaf Dumonceau. 1898, 1902, 1907-1908, 1918.
          - L.J.H. Habbema, 1910.
          - N. Baron van Heeckeren van Wassenaer. 1881.
          - W.H.J. baron van Heemstra. 1895-1896, 1900
          - A. Kool. 1886, 1888, 1890.
          - G.J.W. Koolemans Beynen. 1904.
          - C.M.H. Pel. 1885-1887.
          - jhr. W. van de Poll. 1906.
          - jhr. S.M.S. de Ranitz. 1890-1893.
          - W. Rooseboom. 1886.
          - R.J. Schierbeek R.J. zn. 1903.
          - H. Schneider. 1917
          - jhr. C.L. van Suchtelen van de Haare. 1893.
          - J.N.A. baron Taets van Amerongen. 1873-1876, 1882.
          - jkvr. G.A. Laman Trip. 1913, 1920.
          - jkvr. H.E. Laman Trip. 1875.
          - jhr.mr. H.J. Trip. 1882, 1884, 1886.
          - J.C. Laman Trip-Munniks. 1875-1876, 1878 en z.d.
          - jhr. R.E. Laman Trip en jkvr. A.M.J. Laman Trip, z.d. (c.1910)
          - jhr.mr. S. Laman Trip, 1911, 1914.
          - jhr.mr. S.W. Trip, 1884-1885.
          - jhr.mr. W. Laman Trip, 1873.
          - jhr. W. Laman Trip en C.M. Laman Trip-Daendels, 1893-1894, 1913-1915, 1917-1920, 1924-1926.
          - jhr. W.F. Trip van Zoudtlandt, 1884, 1889, 1892, 1901-1904.
          - dr. C.J. Vaillant, 1877-1879, 1881, 1884, 1887, 1890, 1894, 1900, 1910.
          - jhr. C.K. van der Wyck, 1899.
          - A.G. Yeatman, 1875.
          - N.N., 1920.
        - Stukken betreffende aan hem verleende binnen- en buitenlandse ridderorden en onderscheidingen., 1875, 1881, 1891, 1894-1895, 1901-1902, 1905-1907.; 108; 1 omslag.
        - Registers met korte aantekeningen betreffende zijn dagelijkse bezigheden., 1875-1927.; 109-110; 51 deeltjes.
          - 1875-1902, 109
          - 1903-1927, 110
        - Stukken betreffende zijn huwelijk met A.M.J. Vaillant., 1876.; 111; 1 omslag.
        - Stukken betreffende het beheer en de afwikkeling van de onverdeelde nalatenschap van Alida Loopuyt, oud-tante van A.M.J. Laman Trip-Vaillant., 1876-1881, 1885 en z.d.; 112; 1 omslag.
        - Binnenlands paspoort voor hem en zijn echtgenote., 1878.; 113; 1 stuk.
        - De familie Trip, door jhr.mr. H.J. Trip, Groningen., Met aantekeningen van zijn hand en bijlagen.; 1883.; Z.d.; 114; 1 deel.
        - Bewijs van zijn benoeming tot buitengewoon lid van het Gezelschap Physica te Schiedam., Met aantekeningen betreffende een door hem gehouden voordracht voor dit gezelschap over de geschiedenis van de standaardmeter.; Met knipsel.; 1884.; 1906; 1911.; 115; 1 omslag.
        - Ingekomen gedicht van zijn zoon Willem, register met opgaven van diens schoolrapportcijfers en stukken betreffende diens toelating tot de Cadettenschool te Alkmaar en de Koninklijke Militaire Academie te Breda., 1886-1893, 1895.; 116; 1 omslag.
        - Kasboek., 1887-1889.; 117; 1 deel.
        - Ingekomen gelukwensen van Koningin Wilhelmina, Prins Hendrik en Koningin-Moeder Emma ter gelegenheid van het huwelijk van zijn zoon Willem., 1903.; 118; 3 stukken.
        - Knipsels betreffende diverse onderwerpen, gedeeltelijk ingeplakt., 1892-1893, 1901-1902, 1908, 1911-1914, 1916-1923, 1925-1927.; 119; 1 pak
        - Stukken betreffende de afwikkeling van de nalatenschap van dr. C.J. Vaillant., 1914 en z.d.; 120; 1 omslag.
        - Distributiebonnen., Visitekaartjes.; 1914-1918.; Z.d.; 121; 1 omslag.
      - Officier en adjudant in buitengewone dienst van H.M. de Koningin., 1.8.2.
        - Stukken betreffende zijn opleiding aan de Koninklijke Akademie voor de Zee- en Landmagt, zijn bevorderingen, overplaatsingen, tractementsverhogingen en zijn pensionering., 1856-1860, 1862, 1865-1866, 1873-1874, 1879-1881, 1885-1887, 1890-1893, 1897-1898, 1900, 1902, 1911, 1925.; 122; 1 omslag
        - "Buitenlandsche Commissië. Album met foto's van binnen- en buitenlandse vorstelijke personen en officieren., 1870-1902.; 123; 1 deel.
        - "Kriegs-Depeschen von 1870 und 1871, nach den amtlichen Bekanntmachungen des Königlichen Polizei-Präsidiums in Berlin". Gedrukt., Z.d.; 124; 1 deeltje.
          1 deeltje.
        - Stukken betreffende het bijwonen van de Keizer-manoeuvres in Hannover., 1874.; 125; 1 omslag.
        - Presentielijsten van reünies en appèllijst van oud-cadetten van de Koninklijke Militaire Academie te Breda., 1880, 1895, 1900, 1906.; 126; 3 stukken en 1 katern.
        - Stukken betreffende het bijwonen door Franse, Britse en Russische militaire attaché's van manoeuvres van het Nederlandse leger., Stukken betreffende de plechtige uitreiking van nieuwe vaandels aan regimenten van de infanterie en cavalerie.; 1881, 1899.; 1893.; 127; 1 omslag.
        - Stukken betreffende een door hem gehouden voordracht over de aanleg van verdedigingswerken rond Amsterdam voor het Natuurkundig Genootschap "Wessel Knoops" te Arnhem., 1885.; 128; 1 omslag.
        - Stukken betreffende de begrafenis van Koning Willem III., 1890-1891.; 129; 1 omslag.
          Jhr. H. Laman Trip was toegevoegd aan het gevolg van Prins Wilhelm van Württemberg.
        - Stukken betreffende het optreden van een detachement Grenadiers en Jagers als bewakers van het Nederlands paviljoen op de Wereldtentoonstelling te Antwerpen., 1894.; 130; 1 omslag.
        - Stukken betreffende de begrafenis van President Carnot van Frankrijk te Parijs., 1894-1895.; 131; 1 pak.
          Jhr. H. Laman Trip vertegenwoordigde H.M. de Koningin-Regentes bij deze begrafenis.
        - Stukken betreffende de inhuldiging van Koningin Wilhelmina., 1895-1899.; 132; 1 pak.
        - Aflevering van het Franse tijdschrift "l' Illustration", gewijd aan de Russische Tsaar en zijn familie in verband met diens bezoek aan Frankrijk., Een publikatie over de geschiedenis van het Russische regiment Pavlovsk, in het Russisch.; 1896.; 1898.; 133; 2 katernen.
        - Stukken betreffende de schietwedstrijden in Loosduinen., 1898-1899.; 134; 1 omslag.
          Jhr. H. Laman Trip was ere-voorzitter van het uitvoerend comité dat de wedstrijden organiseerde.
        - Stukken betreffende zijn benoeming en ontslag als adjudant in buitengewone dienst van H.M. de Koningin., 1898, 1908.; 135; 4 stukken.
        - Stukken betreffende het bezoek van de Shah van Perzië aan Nederland., 1900.; 136; 1 omslag.
          Jhr. H. Laman Trip was toegevoegd aan het gevolg van de Shah.
        - Stukken betreffende het huwelijk van Koningin Wilhelmina en hertog Hendrik van Mecklenburg-Schwerin, met daarop volgende correspondentie met de Russische Kolonel Von Pistohlkors., 1901-1902.; 137; 1 omslag.
        - Stukken betreffende het monument voor de in 1799 gesneuvelde Russische soldaten in Bergen (Nh), met daarop volgende correspondentie met de Russische militair attaché, kolonel L. Von Müller en de Russische diplomaat Tcharykow., 1901-1904, 1907-1909.; 138; 1 omslag.
        - Ingekomen brief van de Grootmeester van het Huis van H.M. de Koningin, betreffende de annulering van zijn zending naar Duitsland voor het bijwonen van de begrafenis van Prins Nicolaas van Nassau, 1905 met conceptbrief aan Jhr. E.R. van der Wijck., 139; 2 stukken.
        - Stukken betreffende de plechtige intocht van de Hertog van Saksen-Coburg-Gotha in Coburg., 1905-1906.; 140; 1 omslag.
          Jhr. H. Laman Trip vertegenwoordigde H.M. de Koningin bij deze gelegenheid.
        - Stukken betreffende de begrafenis van Prins Albrecht van Pruissen te Camenz., 1906.; 141; 1 omslag.
          Jhr. H. Laman Trip vertegenwoordigde H.M. de Koningin bij deze begrafenis.
    - Jhr.mr. Scato Trip (1843-1914), 1.9.
      Zoon van jhr.mr. Willem Laman Trip en Jacoba Catharina Munniks, trouwt 1874 jkvr. Cornelia Mathilde van Foreest, (1850-1931),dochter van jhr.mr. Cornelis van Foreest en Johanna Elisabeth Loopuyt.
      - Portretfoto van hem met ingekomen brieven van zijn broer Willem.., En zijn broer Herman.; 1866, 1868, 1873.; 1866.; 142; 1 omslag.
    - Jhr. Willem Laman Trip (1845-1894), 1.10.
      Zoon van jhr. mr. Willem Laman Trip en Jacoba Catharina Munniks, trouwt 1881 Geertruida Maria Egberta Boonen (1856-1926), dochter van ds. Hendrik Boonen en Henriëtte Rutgera Veldwijk.
      - Schetsboek., c. 1855.; 143; 1 katern.
      - Ingekomen brieven van zijn ouders, broers en zusters, oom en enkele vrienden gedurende zijn reizen als marine-officier., 1865-1871, 1874-1877; 144-145; 2 pakken.
        - 1865-1869, 144
        - 1870-1871, 1874-1877., 145
      - Stukken betreffende zijn reizen als adelborst en marine-officier., 1867-1868, 1871-1875 en z.d.; 146; 1 omslag.
      - Portretfoto's van hem en zijn echtgenote., 1869 en z.d.; 147; 3 stukken.
      - Stukken en knipsels, door hem verzameld. 1871, 1875, 1878, 1880, 1881, 1883 en z.d., 148; 1 omslag.
      - Rekening-courantboekje van aan boord verdiende en uitbetaalde tractementen., 1872-1880.; 149; 1 deel.
      - Brief ingekomen bij G.M.E. Laman Trip-Boonen, van haar zuster Henriëtte en een nieuwjaarswens van haar zoontje., 1873, 1885.; 150; 2 stukken.
      - Stukken betreffende zijn huwelijk met G.M.E. Boonen, 1880-1881, met knipsels betreffende de geboorte van zijn kinderen., 1882, 1886.; 151; 1 pak.
      - Ingekomen overlijdensbericht van dr. E.H. von Baumhauer., Tekst van een passage uit een rede van de Duitse Rijkskanselier Von Caprivi in de Rijksdag betreffende het socialisme, in het Nederlands.; 1885; 1891.; 152; 2 stukken.
      - Stukken betreffende zijn burgemeesterschap van Leerdam en Doesburg., 1885, 1889, 1893-1894.; 153; 1 omslag.
    - Jhr. Willem Laman Trip (1877-1972), 1.11.
      Zoon van jhr. Herman Laman Trip en Anna Maria Jacoba Vaillant, trouwt 1903 Catharina Margaretha Daendels (1879-1941), dochter van Laurentius Johan Daendels en Nelly Swart.
      - Jhr. Willem Laman Trip., 1.11.1.
        - Persoonlijk leven., 1.11.1.1.
          - Tekst en muziek van de schoolcantate "De Wereld in!" door J. de Geyter en Peter Benoit en schoolrapporten met bijbehorende bewijzen van tevredenheid., 1886-1889.; 154; 1 omslag.
          - Foto's van hem, enkele met zijn gezin., 1889, 1900, 1907, 1918-1919, 1934, 1954, 1957 en z.d.; 155; 1 omslag.
          - Ingekomen brieven., 1889-1960.; 156-161; 6 omslagen.
            - 1889, 1913, 1916-1917, 1919-1920, 1922, 1927-1928, 1930, 1939, 1942-1944, 1951, 1957-1958, 1960., 156
            - Van zijn vrouw tijdens zijn mobilisatie. 1914-1918., 157
            - Van zijn vrouw tijdens haar rustkuur te Hattem. 1921., 158
            - Van zijn vrouw tijdens zijn reis met Prins Hendrik in Spanje. 1924., 159
            - Tijdens de ziekte van zijn vrouw, met stukken betreffende haar begrafenis. 1940-1941., 160
            - Van zijn zoon Rutger Egbert en diens vrouw over zijn moeilijkheden bij Philips. 1951., 161
          - Knipsels betreffende diverse onderwerpen., 1892, 1901, 1907-1908, 1939-1945, 1947, 1949-1951, 1954, 1956-1957, 1959-1964, 1968.; 162; 1 pak.
          - Aantekenboekjes, bijgehouden tijdens reizen naar het buitenland van hemzelf en zijn gezin., 1902-1903, 1905, 1922, 1924-1926, 1930, 1934-1937, 1939; 163; 6 deeltjes.
          - Stukken betreffende zijn huwelijk met C.M. Daendels., Met register houdende opgave van ontvangen cadeaus en bloemen bij zijn verloving, huwelijk, koperen en zilveren bruiloft.; 1903.; 1901, 1903, 1915, 1928.; 164; 1 omslag.
          - Testamenten., 1903, 1970, afschriften.; 165; 2 stukken.
          - Kasboeken van inkomsten en uitgaven, vanaf 1912 alleen van dagelijkse uitgaven., 1903-1966.; 166-169; 17 delen.
            - 1903-1913, 166
            - 1914-1927 juni., 167
            - 1927 juli-1939 maart., 168
            - 1939 april-1966., 169
          - Uitnodigingen voor ontvangsten, menu's en teksten van gedichten bij familiebijeenkomsten., 1904, 1917, 1928, 1933, 1937, 1947-1948, 1950-1951, 1956-1957, 1960, 1968.; 170; 1 omslag.
          - Legger van de effecten van hem en zijn echtgenote., Met akte van bewaargeving van de effecten van zijn echtgenote bij de Nederlandsche Bank.; 1912-1965.; 1913; 171; 1 deel en 1 stuk.
          - "Groot-Kasboek", kasboeken van inkomsten en uitgaven., 1912-1966.; 172-174; 11 delen.
            - 1912-1930 november., 172
            - 1930 december-1949., 173
            - 1950-1966, 174
          - Recapitulatiestaten van inkomsten en uitgaven, uitgesplitst per categorie en opgemaakt aan de hand van de kasboeken., 1912, 1915-1950, 1952-1964.; 175; 1 omslag.
          - Stukken betreffende aan hem verleende binnen- en buitenlandse ridderorden en onderscheidingen., 1913, 1922-1924, 1934-1935.; 176; 1 omslag.
          - Stukken betreffende de verzameling portretten van leden van de familie Trip, met oprichtingsakte van de Stichting Trip's familieverzameling., 1916, 1938, 1945 en z.d.; 177; 1 omslag.
          - Register met opgave van ontvangen en afgelegde visites en van gegeven en bezochte diners en bals., 1919-1938.; 178; 1 deel.
          - Diploma's aan hem uitgereikt wegens het afleggen van vaardigheidsproeven op het gebied van atletiek en zwemmen voor de Olympische Spelen., 1920.; 179; 1 omslag.
          - Inventarissen van roerende goederen op het landgoed Breden Enk te Velp en in het huis Laan Copes van Cattenburch 89 te Den Haag, met stukken betreffende het beheer van Breden Enk., 1920, 1927-1935, 1941-1948, 1951-1952, 1954, 1956-1959, 1961, 1963-1964 en z.d.; 180; 1 omslag.
          - Verslagen van ridderdagen van de commanderij Nederland van de Johanniter Orde, gedrukt, met bijlagen., 1922-1934, 1945, 1949-1950, 1952-1958, 1967.; 181; 24 deeltjes.
          - Stukken betreffende het beheer van zijn vermogen en van de onverdeelde nalatenschap van zijn vrouw C.M. Laman Trip-Daendels., 1922-1972.; 182; 1 omslag.
          - Album met foto's van wintersportvakanties van hem en zijn gezin in Adelboden., 1924, 1926-1928, 1934-1935.; 183; 1 deel.
          - Stukken betreffende de afwikkeling van de nalatenschappen van zijn ouders jhr. H. Laman Trip en A.M.J. Vaillant., Met retroactum.; 1928-1929.; 1920; 184; 1 omslag.
          - Adresboek., c. 1930.; 185; 1 deel.
          - Distributie stamkaarten., Distributiebonnen.; Persoonsbewijs.; Bewijs van vordering van enkele kamers in zijn woning in Den Haag.; 1939.; Z.d.; 1941; 1945.; 186; 1 omslag.
          - Stukken betreffende de verkoop van een stuk grond behorend tot het landgoed Breden Enk te Velp aan F.G. Insinger., Met bijgevoegde archivalia van mr. Th. Rijnenberg te Velp als zijn zaakwaarnemer bij het beheer van Breden Enk.; 1941, 1948.; 1952-1964.; 187; 1 omslag.
            Zie inv.nr. 263.
          - Zakagenda's, met dagboekaantekeningen., 1941-1972.; 188-193; 30 deeltjes.
            De agenda's over de jaren 1946 en 1958 ontbreken.
            - 1941-1945, 188
            - 1947-1951, 189
            - 1952-1956, 190
            - 1957, 1959-1962., 191
            - 1963-1967, 192
            - 1968-1972, 193
          - Akte van schenking aan zijn kinderen van geldbedragen, enige roerende goederen en een houten huis op Breden Enk in Velp, afschrift., 1948.; 194; 1 stuk.
          - Ingekomen en verzamelde familieberichten., 1950, 1953, 1960-1961, 1963-1966, 1968-1969.; 195; 1 omslag.
          - "The Capel Letters, being the correspondence of Lady Caroline Capel and her daughters with the dowager countess of Uxebridge from Brussels and Switzerland, 1814-1817, edited by the marquess of Anglesey, London, 1955", met bijbehorende correspondentie betreffende de in dit boek genoemde jhr. O.E.G. Trip van Zoudtlandt., Stukken van zijn vader, jhr. H. Laman Trip, betreffende de vermeende verwantschap van de familie Trip met de Britse familie Tripp.; 1954-1955.; c. 1884.; 196; 1 omslag.
          - Veilingcatalogus van kunstvoorwerpen o.a. uit de collectie van wijlen C.G. Vattier Kraane, gedrukt, met knipsels, betreffende zijn persoon, zijn overlijden en de veiling., De aankondiging van de verkoop van zijn huis in Aerdenhout.; 1955.; 1929, 1954.; 197; 1 deel.
            C.G. Vattier Kraane was een aangehuwde neef van C.M. Laman Trip-Daendels.
          - Foto's van interieur en exterieur van zijn woonhuis, Laan Copes van Cattenburch 89 te Den Haag., Foto's van de viering van zijn 80e verjaardag op Breden Enk te Velp.; c. 1955.; 1957.; 198; 1 omslag.
          - Stukken betreffende de bruikleengeving aan het Nederlands Leger- en Wapenmuseum "Generaal Hoefer" te Leiden van zijn uniformen en onderscheidingen., 1963.; 199; 1 omslag.
          - Brochure met teksten van felicitaties, gedichten en foto's, uitgegeven ter gelegenheid van zijn 90e verjaardag., 1967.; 200; 1 katern.
          - Stukken betreffende zijn overlijden en de afwikkeling van zijn nalatenschap., 1972-1973.; 201; 1 pak.
          - Inventarislijsten van familie-archivalia., Z.d.; 202; 2 stukken.
        - Officier, adjudant en secretaris van Z.K.H. Prins Hendrik en adjudant in buitengewone dienst van H.M. de Koningin., 1.11.1.2.
          - Stukken betreffende zijn militaire carrière en zijn pensionering., 1892-1893, 1895, 1898, 1903, 1910, 1913, 1917-1919, 1925, 1929, 1934-1935, 1955.; 203; 1 omslag.
          - Foto's., 1911, 1916, 1928, 1930.; 204; 1 omslag.
          - Dagboeken gedurende de mobilisatie met knipsels en verdere documentatie., 1914-1919.; 205; 1 omslag.
          - Aantekeningen, gemaakt tijdens binnen- en buitenlandse reizen met Z.K.H. Prins Hendrik., 1919-1926, 1928-1934/1935.; 206; 9 deeltjes en 2 stukken.
            De aantekenboekjes zijn in twee series (binnenlandse reizen en buitenlandse reizen) verdeeld, die elk romeins genummerd zijn. De ontbrekende deeltjes bevonden zich in het Koninklijk Huisarchief.
            Aanwezig zijn IV, VI, VIII, IX (binnenland) en V, VII, VIII, IX en ongenummerd (buitenland).
          - Uitnodigingen, menu's, foto's en overige documentatie betreffende de binnen- en buitenlandse reizen van Prins Hendrik., 1919-1935 en z.d.; 207; 1 portefeuille.
          - Ingekomen brieven., 1929, 1934-1936, 1950, 1962, 1969.; 208; 1 omslag.
          - Stukken betreffende het huwelijk van H.K.H. Prinses Juliana met Z.D.H. Prins Bernhard zur Lippe Biesterfeld., 1936-1937.; 209; 1 pak.
          - Stukken betreffende de doopplechtigheid van H.K.H. Prinses Beatrix., 1938.; 210; 1 omslag.
          - Stukken betreffende een bijeenkomst ter herdenking van Z.K.H. Prins Hendrik., 1951.; 211; 1 omslag.
      - Catharina Margaretha Daendels., 1.11.2
        - Portretfoto's., 1896, 1902 en z.d.; 212; 1 omslag.